【裁判字號】    97,易,648
【裁判日期】    971029
【裁判案由】    竊盜
【裁判全文】
臺灣雲林地方法院刑事判決               97年度易字第648號
公  訴  人  臺灣雲林地方法院檢察署檢察官
被      告  丁○○
上列被告因竊盜案件，經檢察官提起公訴（97年度偵字第3806號
），本院於準備程序進行中，因被告就被訴事實為有罪之陳述，
經告知簡式審判程序意旨，並聽取公訴人及被告意見後，本院裁
定依簡式審判程序審理，判決如下：
    主  文
丁○○攜帶兇器竊盜，累犯，處有期徒刑拾月，扣案之T 型扳手
及鑰匙各壹支均沒收之；又攜帶兇器竊盜，累犯，處有期徒刑捌
月。應執行有期徒刑壹年貳月，扣案之T 型扳手及鑰匙各壹支均
沒收之。
    事  實
一、丁○○前因違反毒品危害防制條例案件，經本院以93年度訴
    字第33號判處應執行有期徒刑1 年6 月確定。又因竊盜案件
    ，經本院以92年度易字第461 號判處有期徒刑2 年4 月確定
    。又因偽造有價證券案件，經本院以93年度訴字第210 號判
    處有期徒刑1 年10月確定。上開各罪，經本院以96年度聲減
    字第1256號裁定減刑並定其應執行刑為有期徒刑4 年10月確
    定，並於民國96年6 月19日假釋出獄（期滿日為97年5 月26
    日），假釋期滿，未經撤銷假釋，其未執行之刑以已執行論
    。詎其仍不知警惕，基於意圖為自己不法所有之個別犯意，
    而為下列行為：
  (一)丁○○於97年7 月7 日下午某時許，攜帶其所有對人之生命
    、身體安全構成威脅，客觀上具危險性之Ｔ型扳手1 支，行
    經雲林縣斗六市鎮○里○○路○ 段93巷10號前，見邱育芳所
    有而由乙○○使用之車牌號碼BM-5277 號自用小客車停放在
    該處，竟趁無人注意之際，以上開T 型扳手開啟車門後進入
    其內，復持其所有之鑰匙1 支啟動引擎，而竊取上開自用小
    客車。得手後，供己代步使用。
  (二)丁○○為免駕駛上開竊得之贓車遭警查緝，竟於97年7 月8
    日某時許，攜帶其所有對人之生命、身體安全構成威脅，客
    觀上具危險性之十字螺絲起子1 支（未扣案），前往嘉義縣
    太保市○○里○○路○ 段228 巷19弄30號2 樓之4 之地下停
    車場內，持上開螺絲起子拆卸甲○○所有、停放在該處之車
    牌號碼3190-NK 號自用小客車之前後車牌2 面而竊取之。得
    手後，於不詳時、地，將該2 面車牌改懸掛在其上開所竊得
    之車牌號碼BM-5277 號自用小客車上。嗣於97年7 月22日下
    午3 時許，丁○○駕駛懸掛3190-NK 號車牌號碼之自用小客
    車（原車牌號碼為BM-5277 號），行經雲林縣斗六市○○街
    102 號前，為警查獲，並扣得其所有供竊取上開自用小客車
    所用之T 型扳手及鑰匙各1 支，始悉上情。
二、案經雲林縣警察局斗六分局報告臺灣雲林地方法院檢察署檢
    察官偵查起訴。
    理  由
一、被告丁○○所犯係死刑、無期徒刑、最輕本刑為3 年以上有
    期徒刑以外之罪，其於準備程序就前揭被訴事實為有罪之陳
    述，經告知簡式審判程序之旨，並聽取其與公訴人之意見後
    ，本院認無不得或不宜改依簡式審判程序進行之情，爰依刑
    事訴訟法第273 條之1 第1 項、第284 條之1 規定，裁定進
    行簡式審判程序。
二、上開犯罪事實，業據被告於本院審理時坦承不諱，而前述自
    用小客車及車牌分別係邱育芳所有而由乙○○使用及甲○○
    所有，並各於前揭時、地遭竊一情，均據證人乙○○、甲○
    ○於警詢中證述明確，並有雲林縣警察局車輛協尋電腦輸入
    單、贓物認領保管單各2 紙及現場查獲照片2 幀附於警卷可
    憑，復有被告所有供竊取上開自用小客車所用之T 型扳手及
    鑰匙各1 支扣案可佐，足認被告前開自白與事實相符，可採
    為認定其犯罪之證據。綜上所述，本案事證明確，被告2 次
    竊盜犯行均堪認定，應予依法論科。
三、論罪科刑之理由：
  (一)按刑法第321 條第1 項第3 款之攜帶兇器竊盜罪，係以行為
    人攜帶兇器竊盜為其加重條件，此所謂兇器，其種類並無限
    制，凡客觀上足對人之生命、身體、安全構成威脅，具有危
    險性之兇器均屬之（最高法院79年台上字第5253號判例參照
    ）。查扣案之T 型扳手1 支，為鐵製材質，前端尖銳，可開
    啟自用小客車之車門，而未扣案之十字螺絲起子亦為鐵製材
    質，長約20至30公分，得以拆卸車牌，業據被告於本院所自
    承，並有扣案物照片1 幀可憑，足認該等物品質地堅硬，依
    社會一般觀念均足以對人之生命、身體安全構成威脅，在客
    觀上顯然具有危險性，均應屬兇器。
  (二)核被告分持T 型扳手、十字螺絲起子竊取自用小客車及車牌
    之所為，均係犯刑法第321 條第1 項第3 款之攜帶兇器加重
    竊盜罪。
  (三)被告上開2 次加重竊盜犯行，犯意各別，應分論併罰。
  (四)被告前因違反毒品危害防制條例案件，經本院以93年度訴字
    第33號判處應執行有期徒刑1 年6 月確定。又因竊盜案件，
    經本院以92年度易字第461 號判處有期徒刑2 年4 月確定。
    又因偽造有價證券案件，經本院以93年度訴字第210 號判處
    有期徒刑1 年10月確定。上開各罪，經本院以96年度聲減字
    第1256號裁定減刑並定其應執行刑為有期徒刑4 年10月確定
    ，並於96年6 月19日假釋出獄（期滿日為97年5 月26日），
    假釋期滿，未經撤銷假釋，其未執行之刑以已執行論，有卷
    附之臺灣高等法院被告前案紀錄表1 份可憑，其於受有期徒
    刑執行完畢後，5 年以內故意再犯均為有期徒刑以上之本罪
    ，各為累犯，依刑法第47條第1 項規定，均加重其刑。
  (五)本院審酌被告現值32歲之壯年，竟竊取他人財物，無視法紀
    ，尊重他人財產權觀念薄弱，亦影響社會治安，且曾有竊盜
    前科紀錄，有上開臺灣高等法院被告前案紀錄表可證，再犯
    本案竊盜罪，顯見其未能從刑之諭知及執行得到教訓，惟念
    其僅為國中肄業之教育程度，智識不高，犯後又坦承犯行，
    尚能知錯，所竊取之物品已由被害人領回等一切情狀，各量
    處如主文所示之刑，並定其應執行之刑。
四、沒收部分：
  (一)扣案之T 型扳手及鑰匙各1 支，係被告所有供竊取上開自用
    小客車所用之物，業據其供承在卷，依刑法第38條第1 項第
    2 款規定，均併予宣告沒收之。
  (二)至被告所有供竊取車牌2 面所用之十字螺絲起子1 支，並未
    扣案，被告復供承業已丟棄，無從證明尚存，為免將來執行
    之困難，爰不為沒收之諭知，附此敘明。
據上論斷，依應刑事訴訟法第273 條之1 第1 項、第299 條第1
項前段，刑法第321 條第1 項第3 款、第47條第1 項、第38條第
1 項第2 款、第51條第5 款，判決如主文。
本案經檢察官丙○○到庭執行職務。
中    華    民    國    97    年    10    月    29    日
                  刑事第四庭    法  官  曾鴻文
以上正本證明與原本無異。
如不服本判決，應於判決收受後10日內，向本院提出上訴狀（須
附繕本）。
                                書記官  顏錦清
中    華    民    國    97    年    10    月    29    日
附錄本判決論罪科刑法條全文：
中華民國刑法第321條第1項
犯竊盜罪而有左列情形之一者，處6 月以上、5 年以下有期徒刑
：
一  於夜間侵入住宅或有人居住之建築物、船艦或隱匿其內而犯
    之者。
二  毀越門扇、牆垣或其他安全設備而犯之者。
三  攜帶兇器而犯之者。
四  結夥三人以上而犯之者。
五  乘火災、水災或其他災害之際而犯之者。
六  在車站或埠頭而犯之者。


司法院資訊處製作；財團法人民間司法改革基金會備份。
